【裁判字號】    99,易,746
【裁判日期】    990827
【裁判案由】    傷害
【裁判全文】
臺灣彰化地方法院刑事判決               99年度易字第746號
公  訴  人  臺灣彰化地方法院檢察署檢察官
被      告  乙○○
上列被告因傷害案件，經檢察官提起公訴（99年度偵字第6315號
），本院判決如下：
    主  文
乙○○傷害人之身體，處拘役貳拾日，如易科罰金，以新臺幣壹
仟元折算壹日。
    犯罪事實
一、乙○○於民國99年6月11日晚上9時許，在彰化縣社頭鄉○○
    村○○路○段100巷11弄1號前之廣場，與甲○○因細故引發
    口角爭執，竟憤而基於傷害他人身體之犯意，出拳毆打劉克
    亮之臉部後，並與甲○○發生拉扯，致甲○○跌倒在地，致
    其受有臉部表淺擦傷、兩側前臂表淺撕裂傷等傷害。
二、案經甲○○訴由彰化縣警察局田中分局報請臺灣彰化地方法
    院檢察署檢察官偵查起訴。
    理    由
一、本件認定事實所引用之本件卷證所有證據，檢察官及被告迄
    於本院言詞辯論終結前均未表示異議，本院審酌前開書證、
    物證並無證據證明係公務員違背法定程序所取得，亦無刑事
    訴訟法第159條之4之顯有不可信之情況與不得作為證據之情
    形，本件認定事實所引用之本件卷證所有證據，亦均認為有
    證據能力。
二、訊據被告乙○○矢口否認告訴人甲○○所受臉部表淺擦傷、
    兩側前臂表淺撕裂傷之傷勢是伊造成的，辯稱:伊有與告訴
    人甲○○互毆，但伊是打告訴人甲○○之腹部，上述傷勢與
    伊無關云云。惟查，被告上揭傷害事實，已據證人即告訴人
    甲○○於警詢之證述甚詳，並經證人甲○○於偵查及本院審
    理結證述明確；並有甲○○受傷之員生醫院之診斷證明書一
    紙附卷可稽，診斷證明書所載之傷勢，與被告所述受被告傷
    害之情節相符；且觀該診斷證明書，有註明「患者（即告訴
    人甲○○）於民國99年6月11日22時34分至本院急診就醫」
    等情，與本案之案發時間吻合；是診斷證明書應可做為告訴
    人甲○○於警詢、偵查及本院審理中證述之輔證。況被告已
    坦言曾出手毆打告訴人甲○○。綜上，告訴人甲○○所述之
    情節應較被告之辯詞可採，被告傷害之犯行已堪認定。
三、核被告所為，係犯刑法第277條第1項之傷害罪。爰審酌被告
    僅因細故即率施以暴力，致告訴人所受傷勢程度，及其犯罪
    動機、目的、手段，迄未與被害人達成和解，暨其犯罪後之
    態度等一切情狀，量處如主文所示之刑，並諭知易科罰金之
    折算標準。
據上論斷，應依刑事訴訟法第299條第1項前段，刑法第277條第1
項、第41條第1項前段，刑法施行法第1條之1第1項、第2項前段
，判決如主文。
本案經檢察官林依成到庭執行職務
中    華    民    國    99    年    8    月    27    日
                  刑事第四庭         法  官    吳俊螢
上正本證明與原本無異。
如不服本判決，應於收受判決後10日內向本院提出上訴書狀，並
應敘述具體理由；其未敘述上訴理由者，應於上訴期間屆滿後20
日內向本院補提理由書（均須按他造當事人之人數附繕本「切勿
逕送上級法院」）。
告訴人或被害人對於判決如有不服具備理由請求檢察官上訴者，
其上訴期間之計算係以檢察官收受判決正本之日期為準。
中    華    民    國    98    年    8    月    27    日
                                     書記官    顧嘉文
附錄本案論罪科刑法條全文：
刑法第277條第1項：傷害人之身體或健康者，處3年以
下有期徒刑、拘役或1,000元以下罰金。

司法院資訊處製作；財團法人民間司法改革基金會備份。
